# 工会的管理体系和工会经费的缴纳

提问人：xianjuxiang 时间：2011-12-27 09:48:40
我们公司以前一直没有成立工会，上级公司成立有工会。我们按工资比例的工会经费100%中的30%上交上级工会，他们也只给我们开30%的票，这样我们每次只能税前列支30%。我们工会的账和公司的账是分开的，账户也分开的（但名字还是公司的名字，因为要用工会的名义开夫人的话需要中华总工会的手续） 我的问题是， 1 ，在现在我们自己没有工会的情况下，上级工会能不能给我们100%开票呢，真正上交的30%部分另外开。 2 、如果我们成立了工会（当然还是在上级工会的领导下），是不是我们自己的工会就可以给我们公司100%开票，我们工会上交的30%由上级工会开票？但我们的工会有着个权利吗？ 我感觉我们现在的情况是公司直接对上级工会导致出现只能30%有票，正常的应该是怎么样的呢，在我们还没有工会的情况下。因为实在不明白工会的管理体系和方法，所以对这个很疑惑，每年都税前损失70%，很可惜。

回答人：chenyiwei
这个问题主要还是看当地的实务操作惯例。有些地方规定没有建立工会的企业也需要按照同样的标准缴纳“工会筹备金”的。

提问人：xianjuxiang 时间：2011-12-30 09:52:22
回复 chenyiwei 的帖子
如果我们成立了工会呢，能不能我们的工会给我们公司开100%票，我们公司入账。我们工会再上交30%给上级公司工会，30%入工会的账？
现在，我们工会还没正式成立，但已经有专用收据了（虽然好像很奇怪会这样），能不能像我上面说的那样操作啊。工会的事问了上级公司很多人，居然也都没一个人说的清楚，郁闷。

回答人：chenyiwei
这种问题比较实务，各地操作惯例可能差异很大，还是遵循当地惯例为妥。